臺灣士林地方法院刑事判決
111年度易字第176號
公  訴  人  臺灣士林地方檢察署檢察官
被      告  朱尚羽

                    籍設新北市○○區○○路0段00號00樓(即新北○○○○○○○○)


上列被告因恐嚇取財案件，經檢察官提起公訴（110年度偵緝字
第1138號），因被告於本院準備程序就被訴事實為有罪之陳述，
經告知被告簡式審判程序之旨，並聽取當事人之意見後，本院合
議庭裁定改由受命法官依簡式審判程序審理，判決如下：
    主    文
朱尚羽犯恐嚇取財未遂罪，處有期徒刑參月，如易科罰金，以新
臺幣壹仟元折算壹日。
    事實及理由
一、朱尚羽前曾受僱於羅遠榮，其因不滿羅遠榮短發薪資，於民
    國109年11月10日中午某時許，前往羅遠榮當時位於臺北市○
    ○區○○路0段000號工作地點，向羅遠榮索取短發薪資新臺幣
    （下同）5百元，朱尚羽竟基於意圖為自己不法所有之恐嚇
    取財犯意，對羅遠榮恫嚇：「現在不是差這5百元的事情，
    要以10萬元解決，如果不付這筆錢，就要對工地潑油漆、砸
    雞蛋、丟大便」等詞，羅遠榮乃委請員工張志強與朱尚羽商
    談，雙方原本議定以5千元解決上開糾紛，然朱尚羽卻改口
    要2萬元，但遭羅遠榮拒絕，朱尚羽出言：「沒有給我錢就
    試看看」後，旋即離去；又承上開犯意，於同日18時12分許
    ，以通訊軟體LINE與羅遠榮聯繫，羅遠榮則委由員工張志強
    與朱尚羽對話，朱尚羽透過張志強恫稱：「第3天我找到工
    地就不用說了，後來我雞蛋丟下去，防水膠潑下去，油漆噴
    下去，大便丟下去，就不是幾萬塊可以處理的，我就是要30
    萬了啦」、「靠!我不願意了啦，現在要變6萬了啦，我跟你
    說你跟他說我雞蛋砸下去我就要60萬了，叫他想好」、「現
    在你們要來解決我就要6萬塊解決了，如果說6萬塊再不要，
    雞蛋砸下去，防水膠潑下去，大便給你砸下去，油漆給你潑
    下去，我就要60萬解決了，然後如果說都不要，沒關係，住
    南京西路，沒關係，大家看著辦」、「沒關係，我今天給他
    3萬，明天6萬，雞蛋砸下去我就要60萬」、「沒關係我就是
    要凹他，我現在給他3萬塊解決看他要不要，不要的話，沒
    關係，明天變6萬，雞蛋砸下去，什麼弄下去，跟你講我就
    要60萬，都不要沒關係，我就一直砸看你這80萬工地要不要
    」等語，而羅遠榮聽聞張志強轉述後心生畏懼，致生危害於
    安全，惟羅遠榮並未交付金錢而未遂。
二、上揭事實，業據被告於本院準備及審理時均坦承不諱，核與
    證人即告訴人羅遠榮於警詢及偵查中之證述內容、證人張志
    強於警詢時之證述內容相符，並有行動電話錄音檔案光碟、
    上開錄音譯文在卷可佐，被告上開任意性自白與事證相符而
    足採信。從而，本案事證明確，被告上開犯行，洵堪認定。
三、論罪科刑：
  ㈠核被告上開所為，係犯刑法第346條第3項、第1項恐嚇取財未
    遂罪。
　㈡又被告於109年11月10日中午某時許，前往羅遠榮當時位於臺
    北市○○區○○路0段000號工地時，係語出「現在不是差這5百
    元的事情，要以10萬元解決，如果不付這筆錢，就要對我的
    工作地點潑油漆、砸雞蛋、丟大便」、「沒有給我錢就試看
    看」等詞，此部分業據證人即告訴人羅遠榮、證人張志強於
    警詢時證述明確，是公訴意旨僅記載「少給工資5百元，現
    在不是5百元可以解決的」等語，顯有疏漏；再被告以LINE
    和張志強對話時，係出言「第3天我找到工地就不用說了，
    後來我雞蛋丟下去，防水膠潑下去，油漆噴下去，大便丟下
    去，就不是幾萬塊可以處理的，我就是要30萬了啦」、「靠
    !我不願意了啦，現在要變6萬了啦，我跟你說你跟他說我雞
    蛋砸下去我就要60萬了，叫他想好」、「現在你們要來解決
    我就要6萬塊解決了，如果說6萬塊再不要，雞蛋砸下去，防
    水膠潑下去，大便給你砸下去，油漆給你潑下去，我就要60
    萬解決了，然後如果說都不要，沒關係，住南京西路，沒關
    係，大家看著辦」、「沒關係，我今天給他3萬，明天6萬，
    雞蛋砸下去我就要60萬」、「沒關係我就是要凹他，我現在
    給他3萬塊解決看他要不要，不要的話，沒關係，明天變6萬
    ，雞蛋砸下去，什麼弄下去，跟你講我就要60萬，都不要沒
    關係，我就一直砸看你這80萬工地要不要」等詞，有卷存臺
    北市政府警察局士林分局芝山岩派出所恐嚇取財案譯文表可
    證，公訴意旨僅記載「若不給3萬元，隔日要6萬元，若再不
    給，就前往工地砸雞蛋、丟大便，到時候便要60萬元解決」
    等詞，顯然過於簡化，亦有未合，惟此部分與起訴書所載犯
    罪事實屬實質上一罪關係，本院自應併予審酌。被告先後多
    次恐嚇取財之行為，係基於同一犯罪之決意而為之各個舉動
    ，且於密切接近之時間實施，各行為之獨立性極為薄弱，依
    一般社會健全觀念難以強行分離，且係侵害同一法益，在刑
    法評價上，以視為數個舉動之接續施行，合為包括之一行為
    予以評價，較為合理，故屬接續犯，而論以一恐嚇取財未遂
    罪即足。
　㈢被告雖已著手實行對告訴人恐嚇取財之行為，惟因告訴人拒
    絕付款而未果，為未遂犯，爰依刑法第25條第2項規定，按
    既遂犯之刑度減輕其刑。
  ㈣爰審酌被告不思理性、和平解決其與告訴人間之薪資糾紛，
    竟為藉此牟取不法利益，以前開恐嚇方式向告訴人強索金錢
    ，造成告訴人心生畏懼，所為實不足取；惟念其終知坦承犯
    行，兼衡其犯罪動機、目的、恐嚇取財之手段，被告於本院
    審理時自陳高職畢業之智識程度，目前是工地工人，日薪約
    1千7元至1千8百元，未婚，自己1個人住，房子是家人所有
    之家庭生活與經濟狀況，暨迄今尚未取得告訴人諒解等一切
    情狀，量處如主文所示之刑，並諭知易科罰金之折算標準，
    以示懲儆。
據上論斷，應依刑事訴訟法第273條之1第1項、第299條第1項前
段，判決如主文。
本案經檢察官林士淳提起公訴，檢察官林嘉宏到庭執行職務。
中　　華　　民　　國　　111 　年　　6 　　月　　29　　日
                  刑事第三庭  法  官  林正忠
以上正本證明與原本無異。
如不服本判決應於收受判決後20日內向本院提出上訴書狀，並應
敘述具體理由。其未敘述上訴理由者，應於上訴期間屆滿後20日
內向本院補提理由書（均須按他造當事人之人數附繕本）「切勿
逕送上級法院」。
因疫情而遲誤不變期間，得向法院聲請回復原狀。
                              書記官  張佩旻
中　　華　　民　　國　　111 　年　　7 　　月　　4 　　日
附錄本案論罪科刑法條：
刑法第346條
意圖為自己或第三人不法之所有，以恐嚇使人將本人或第三人之
物交付者，處6月以上5年以下有期徒刑，得併科3萬元以下罰金
。
以前項方法得財產上不法之利益或使第三人得之者，亦同。
前二項之未遂犯罰之。